臺灣板橋地方法院刑事判決　　　　　　　　　　　　九十一年度交訴字第一三六號
　　公　訴　人　臺灣板橋地方法院檢察署檢察官
　　被　　　告　丙○○　男　四.
右列被告因公共危險等案件，經檢察官提起公訴 (九十一年度偵字第一四六九六號)
，本院判決如左：
    主  文
丙○○駕駛動力交通工具肇事，致人受傷而逃逸，處有期徒刑柒月，緩刑貳年。
被訴過失傷害部分公訴不受理。
    事  實
一、丙○○並無駕駛執照，竟於民國九十一年五月十四日十七時十五分許，駕駛車牌
    號碼ＫＴＩ—七六五號重型機車，沿台北縣永和市往中和市方向行駛，本應注意
    駕駛人駕駛汽車，應遵守道路交通號誌之指示及車前狀況，隨時採取必要之安全
    措施，且依當時情形又無不能注意之情事，竟疏於注意，未依號誌指示搶黃燈行
    駛，適乙○○所駕駛之車號ＱＷ五—六二六號輕型機車由台北縣永和市○○路○
    段二十八號往中和路方向行駛，在台北縣永和市○○路六二五號前，自後方追撞
    乙○○，致其人車倒地，因而受有左肩胛骨骨折（線性骨折）及左膝挫傷瘀血之
    傷害後，丙○○竟未加以救援，加速逃離現場，經路人目睹車禍經過並記下肇事
    機車之車號後，為警循線查獲。
二、案經乙○○訴由台北縣政府警察局永和分局報請臺灣板橋地方法院檢察署檢察官
    偵查起訴。
    理  由
壹、有罪部分：
一、訊據被告丙○○矢口否認有何肇事逃逸之犯行，辯稱：其當時有過去問告訴人有
    無大礙，後來看沒有問題始離開云云。惟查：
（一）右揭犯罪事實，業據告訴人乙○○於警訊時：永和路一段二十八號前因當時在
      此處等紅燈，在綠燈時騎車越過對面到中和市六二五號前時，遭一部重機車Ｋ
      ＴＩ—七六五號，因闖紅燈而從後方追撞伊騎乘機車，導致人車倒地，因而受
      傷，伊的腳被機車壓住，撞伊的人，並未立刻將伊扶起，經民眾扶起後，該騎
      士始將伊機車扶起，但馬上騎機車走掉了等語，核與證人甲○○即現場目擊者
      於警訊及偵查中證稱：當時被告闖紅燈撞到告訴人之機車後面，兩人均人車倒
      地，而告訴人被機車壓到，係路旁之計程車司機將告訴人扶起，而被告自己爬
      起來並扶起機車後，也沒問告訴人有無受傷，即自行駕車逃逸，告訴人被機車
      壓到時一直大聲喊叫，並央求他人幫忙將壓在身上之機車扶起，然被告均置之
      不理隨即逃逸，且被告逃逸時連鞋子都來不及穿，還掉在現場等情節相符（參
      見偵查卷第七頁、三十二頁九十一年八月二十六日偵訊筆錄），足認被告於肇
      事後不僅未救助告訴人之行為，反係駕車逃逸等情甚明。
（二）參諸卷附之道路交通事故調查報告表乙紙、現場及車損照片十二幀可知，本件
      車禍事故之撞擊地點適在路口，被告係自後追撞告訴人，自為肇事原因，再本
      件經送台灣省台北縣區車輛行車事故鑑定委員會鑑定結果，亦同此見解，此有
      該鑑定委員會九十一年十月十五日北鑑字第九一一二二○號鑑定意見書乙紙在
      卷足參。此外，並有道路交通事故調查報告表、天主教耕莘醫院永和分院診斷
      證明書各乙紙及照片十二幀附卷可稽。
（三）駕駛人駕駛汽車，應遵守道路交通號誌之指示，道路交通安全規則第九十條定
      有明文。被告駕駛機車自應注意上述道路交通安全規定，且依當時路狀，又無
      不能注意之情形，竟疏未注意為之，以致肇事，致告訴人受傷，被告應有過失
      。且被告過失駕駛行為，核與告訴人之受傷間，具有相當因果關係。因被告過
      失致人受傷，竟未加以救援而逃逸，核與駕車逃逸之構成要件相當。是被告前
      開所辯，顯係卸責之詞，其犯行洵堪認定。
二、核被告所為，係犯刑法第一百八十五條之四之肇事逃逸罪。被告並無駕駛執照，
    因而致人受傷，應依道路交通管理處罰條例第八十六條第一項之規定加重其刑至
    二分之一。爰審酌被告於肇事後竟逃逸，未及時救援，棄告訴人不顧，惡性非輕
    ，犯罪後雖否認犯行，與告訴人已達成和解（有台北縣板橋市調解委員會調解筆
    錄一紙在卷可按），及告訴人所受傷害等一切情狀，量處如主文所示之刑。又被
    告於前曾受有期徒刑以上之宣告，執行完畢後五年以內未曾受有期徒刑以上之宣
    告，有臺灣高等法院檢察署刑案記錄簡覆表附卷可稽，經此偵審教訓，已足使其
    知所惕勉，堪信無再犯之虞，認所宣告之刑，以暫不執行為適當，因併宣告如主
    文所示之緩刑。
貳、不受理部分：
一、公訴意旨略以：被告於前揭時地駕駛車牌號碼ＫＴＩ—七六五號重型機車，沿台
    北縣永和市往中和市方向行駛，本應注意駕駛人駕駛汽車，應遵守道路交通號誌
    之指示，且依當時情形又無不能注意之情事，竟疏於注意，未依號誌指示搶黃燈
    行駛，適乙○○所駕駛之車號ＱＷ五—六二六號輕型機車由台北縣永和市○○路
    ○段二十八號往中和路方向行駛，在台北縣永和市○○路六二五號前，自後方追
    撞乙○○，致其人車倒地，因而受有左肩胛骨骨折（線性骨折）及左膝挫傷瘀血
    之傷害後，因認被告涉有刑法第二百八十四條第一項前段之過失傷害罪嫌。
二、按告訴乃論之罪，告訴人於第一審辯論終結前得撤回其告訴，又告訴經撤回者，
    應諭知不受理之判決，刑事訴訟法第二百三十八條第一項、第三百零三條第三款
    分別定有明文。經查此部分過失傷害犯行，起訴書認係觸犯刑法第二百八十四條
    第一項前段之罪，依同法第二百八十七條前段之規定，須告訴乃論。茲據告訴人
    乙○○具狀撤回其告訴，依照上述之說明，自應諭知不受理之判決。
據上論據，應依刑事訴訟法第二百九十九條第一項前段、第三百零三條第三款，道路
交通管理處罰條例第八十六條第一項，刑法第一百八十五條之四、第七十四條第二款
，罰金罰鍰提高標準條例第一條前段，判決如主文。
本案經檢察官顏妃琇到庭執行職務
中      華      民      國    九十一    年     十二     月    三十     日
                                      臺灣板橋地方法院刑事第六庭
                                          法  官  徐玉玲
右正本證明與原本無異
如不服本判決應於送達後十日內向本院提出上訴狀
                                          書記官  陳映孜
中      華      民      國    九十一    年     十二     月    三十     日
